【裁判字號】    90,交聲,268
【裁判日期】    900409
【裁判案由】    交管條例聲異
【裁判全文】
臺灣板橋地方法院刑事裁定                          九十年度交聲字第二六八號
    原處分機關  交通部公路局臺北區監理所
    異  議  人  甲○○
右列受處分人因違反道路交通管理處罰條例案件，對於原處分機關九十年三月五日北
監五字第裁四○－Ｒ00000000號所為之處分，聲明異議，本院裁定如左：
    主      文
原處分撤銷。
甲○○汽車駕駛人駕駛汽車，不遵守道路交通標線之指示，處罰鍰新臺幣壹仟貳佰元
，並記違規壹點。
    理      由
一、按停止線，用以指示行駛車輛停止之界限，車輛停止時，其前懸部分不得伸越該
    線；本標線設於已設有「停車再開」標誌或設有號誌之交岔路口，鐵路平交道或
    行人穿越道之前方或左彎待轉區之前端；駕駛人駕駛汽車，應遵守道路交通標誌
    、標線、號誌之指示；又汽車駕駛人駕駛汽車有不遵守道路交通標誌、標線、號
    誌之指示之情形，而道路交通管理處罰條例第二章各條無處罰之規定者，處新臺
    幣九百元以上一千八百元以下罰鍰，並記違規一點，道路交通標誌標線號誌設置
    規則第一百七十條第一項、道路交通安全規則第九十條前段、道路交通管理處罰
    條例第六十條第二項第三款、第六十三條第一項第一款分別定有明文。
二、本件受處分人即異議人甲○○於民國八十九年十一月三十日十三時十七分許，駕
    駛車牌號碼ＤＴ－四八○一號自用小客車行經基隆市○○路、八堵路交岔路口，
    適其行車方向之號誌為紅燈，異議人雖即時停車未繼續穿越該交岔路口，然其車
    身大半已伸越停止線，有現場違規相片一幀存卷可稽；異議人辯稱其將車輛停在
    停止線上，並未闖紅燈云云，其未闖越紅燈部分，核與卷內前開違規相片所示異
    議人駕駛之車牌號碼ＤＴ－四八○一號自用小客車呈停止狀，車尾煞車燈亦已亮
    起等情要無不合，固可信實，然觀諸卷內前開違規相片，車牌號碼ＤＴ－四八○
    一號自用小客車在該交岔路口停止位置，其車身大半已伸越停止線，僅車輛後輪
    及後懸等未逾停止線甚明，異議人駕駛汽車，於前開交岔路口雖無闖紅燈之行為
    ，然仍有未遵守停止線此一道路交通標線關於車輛停止界限指示之違規事實，至
    為灼然。
三、原處分機關裁處異議人罰鍰新臺幣一千八百元，並記違規三點，固非無見，然舉
    發違規事實誤為闖紅燈，原處分機關亦據以援引道路交通管理處罰條第五十三條
    規定裁罰，認事用法均有不當，從而異議人之異議雖無理由，然原裁罰處分既有
    上揭違法而無可維持，即應由本院撤銷原處分，依首揭法條規定，參酌其違規情
    節輕重等一切情狀，自為裁定如主文所示，用期適法。
據上論結，應依道路交通案件處理辦法第二十條前段，裁定如主文。
中      華      民      國      九十      年      四      月     九     日
  臺灣板橋地方法院交通法庭
                                      法  官  蔡  新  毅
右正本證明與原本無異。
如不服本裁定應於送達後五日內向本院提出抗告狀。
                                      書記官  謝  麗  秋
中      華      民      國      九十      年      四      月     九     日


司法院資訊處製作；財團法人民間司法改革基金會備份。
